---
title: "Muestreo nacional"
output: html_document
---


Base de datos de entrada INFyS\_2009\_2013, tablas Arbolado\_2009\_2013 y 
_Conglomerados_.

```{r, echo=FALSE, warning=FALSE, message=FALSE}
options(digits = 2)
source("src/tema_ggplot.R")
library(ggplot2)
library(scales)
library(ggmap)
library(plyr)
library(tidyr)
library(dplyr)

library(rgdal)
library(maptools)

library(gridExtra)

library(Hmisc)
library(data.table)

library(raster)
load(file = "../../datos/bases_procesadas_R/arbolado.Rdata")
```

Veamos cómo se distribuyen los conglomerados de acuerdo al tipo de vegetación 
primaria levantada

```{r, echo=FALSE, echo=FALSE, message=FALSE, warnings=FALSE}
edo_shp <- readOGR("../../datos/estados", layer = "Mex_Edos")
edo_df <- edo_shp %>%
  fortify(region = "NOM_ENT")

ggplot(data = filter(cgls, !(formacion %in% c("areas no forestales", 
         "otras areas forestales", "otras asociaciones")))) + 
  geom_polygon(data = edo_df, colour='darkgray', fill = "darkgray", alpha = 0.4,
               aes(x = long, y = lat, group = group)) + 
  geom_point(aes(x = X, y = Y, color = formacion, 
                 size = Arboles_x_cgl), alpha = 0.7) +
  labs(title = "Vegetación primaria levantada", color = "Tipo", 
       size = "# árboles") +
  coord_map(projection="lambert", lat0=12, lat1=17.5) +
  theme_nothing(legend = TRUE)


ggplot() + 
  geom_polygon(data = edo_df, colour='darkgray', fill = "darkgray", alpha = 0.4,
               aes(x = long, y = lat, group = group)) + 
  geom_point(data = cgls, aes(x = X, y = Y, color = Altitud), alpha = 0.7) +
  coord_map(projection="lambert", lat0=12, lat1=17.5) +
  scale_color_distiller(palette = "Blues",
        breaks = pretty_breaks(n = 10)) +
  theme_nothing(legend = TRUE) +
  labs(title = "Altitud", color = "(m)")
```

### Altura Total y Diámetro Normal
Las principales variables de interés son _Altura Total_ y _Diámetro Normal_. A
continuación mostramos los histogramas correspondientes.

```{r, fig.height=4, fig.width = 8}
hist_altura <- ggplot(arbolado, aes(x = AlturaTotal)) + 
  geom_histogram(aes(y = ..density..), binwidth = 2) +
  labs(y = "", title = "Altura Total")

hist_diametro <- ggplot(arbolado, aes(x = DiametroNormal)) + 
  geom_histogram(aes(y = ..density..), binwidth = 3) +
  labs(y = "", title = "Diámetro Normal")

hist_diametroC <- ggplot(arbolado, aes(x = DiametroCopa)) + 
  geom_histogram(aes(y = ..density..), binwidth = 2) +
  labs(y = "", title = "Diámetro Copa")

hist_altura_log <- ggplot(arbolado, aes(x = log(AlturaTotal))) + 
  geom_histogram(aes(y = ..density..), binwidth = 0.2) +
  scale_x_continuous("m", labels = exp, 
    breaks = log(sapply(-3:6, function(i) 2 ^ i)), limits = c(-3, 6)) +
  labs(y = "", title = "Altura Total (log)")

hist_diametro_log <- ggplot(arbolado, aes(x = log(DiametroNormal))) + 
  geom_histogram(aes(y = ..density..), binwidth = 0.09) +
  scale_x_continuous("m", labels = exp, 
    breaks = log(sapply(-1:8, function(i) 2 ^ i)), limits = c(2, 8)) +
  labs(y = "", title = "Diámetro Normal (log)")

hist_diametroC_log <- ggplot(arbolado, aes(x = log(DiametroCopa))) + 
  geom_histogram(aes(y = ..density..), binwidth = 0.3) +
  scale_x_continuous("m", labels = exp, 
    breaks = log(sapply(-3:5, function(i) 2 ^ i)), limits = c(-3, 4)) +
  labs(y = "", title = "Diámetro Copa (log)")

grid.arrange(hist_altura, hist_diametro, hist_diametroC, hist_altura_log, 
             hist_diametro_log, hist_diametroC_log, nrow = 2)
```

En los histogramas notamos que hace falta eliminar datos aberrantes. Hay que
revisar la metodología para tener un criterio adicional.

```{r}
quantile(arbolado$AlturaTotal, seq(0, 1, 0.05), na.rm = T)
quantile(arbolado$DiametroNormal, seq(0, 1, 0.05), na.rm = T)
quantile(arbolado$DiametroCopa, seq(0, 1, 0.05), na.rm = T)

# arbolado_2 <- arbolado %>%
#   mutate(
#     AlturaTotal = ifelse(AlturaTotal > 50 | AlturaTotal <= 0, NA, AlturaTotal),
#     DiametroNormal = ifelse(DiametroNormal > 34 | DiametroNormal <= 0, 
#       NA, DiametroNormal),
#     DiametroCopa = ifelse(DiametroCopa > 10 | DiametroCopa <= 0, NA, 
#       DiametroCopa)
#     )

```

Veamos como varían las variables por formación.

```{r}

# Resúmenes a nivel formación
cgls %>%
  group_by(formacion) %>%
  summarise(
    num_cgls = n(),
    num_media = mean(num_arboles),
    num_min = min(num_arboles),
    num_max = max(num_arboles),
    altura_med = mean(alturaT_media),
    altura_sd = sd(alturaT_media),
    diametro_med = mean(diametroN_media),
    diametro_sd = sd(diametroN_media)
    ) %>%
  arrange(altura_med)
```


Ahora graficamos las medias de la variable _Altura Total_ por 
conglomerado, y los intervalos correspondientes a los cuantiles 5% a 95%. 
Vale la pena notar que la longitud de los intervalos no se debe únicamente a 
tamaño de muestra sino también nos habla de _variabilidad_ en las alturas dentro
de un conglomerado. Más aún, los lugares con mayor variabilidad corresponden a 
los lugares donde la media es mayor, esto es natural pues no hay lugares que 
tengan únicamente árboles muy altos pero si hay lugares con pocos árboles
altos.
